---
title: "Crowdsourcing Public Value"
output: github_document
---

```{r, code=readLines("Setup.R")}
```

<<<<<<< HEAD
```{r, eval=F, echo=T}
####Load data####
spanish_stop_words <- readRDS("spanish_stop_words.Rds")
reduccion <- SIACSICOP1519
reduccion$DESC_BIEN_SERVICIO <- tolower(reduccion$DESC_BIEN_SERVICIO)
#### Generación de Corpus ####
corpus <- reduccion %>%
  mutate(text = gsub(x = DESC_BIEN_SERVICIO, pattern = "[0-9]+|[[:punct:]]|\\(.*\\)", replacement = "")) %>%
  select(text) %>%
  mutate(id = as.character(row_number())) %>%
  unnest_tokens(word, text) %>%
  anti_join(spanish_stop_words) 

#### Cuenta de palabras ####
count_corpus <- corpus %>%
  count(word, sort = TRUE) 

####Counting words  among sections ####
word_pairs <- corpus  %>%
  pairwise_count(word, id, sort = TRUE)
word_pairs
#### Correlate among sections ####
word_1 ="caja"
word_cors <- corpus %>%
  group_by(word) %>%
  filter(n() >= 20) %>%
  pairwise_cor(word, id, sort = TRUE) %>%
  filter(item1 == word_1)
#### Correlate Specific terms ####
word_cors %>%
  filter(item1 %in% c(word_1)) %>%
  group_by(item1) %>%
  top_n(6) %>%
  ungroup() %>%
  mutate(item2 = reorder(item2, correlation)) %>%
  ggplot(aes(item2, correlation)) +
  geom_bar(stat = "identity") +
  facet_wrap(~ item1, scales = "free") +
  coord_flip()


Check <- reduccion[grepl(word_1, reduccion$DESC_BIEN_SERVICIO, perl = TRUE),] # check words in database
Check  <- Check %>% select(DESC_BIEN_SERVICIO, tech)

```

## Text-Mining

###Categorización de palabras

El proceso de categorización de palabras fue el siguiente:

* El proceso inicia por desagregar cada palabra de una descripción de servicio en palabras individuales con un número correlativo que las identifica.

* Posteriormente se realiza un trabajo de clasificación para cada palabra. Se relacionan bases de datos de términos que son reconocidos como palabras asociadas a tecnología que [No] se eliminan de la base datos, otras que [Si] se eliminan y otras que [Talvez] se pueden eliminar pero no se tiene un criterio definitivo aún. Otras palabras se clasifican como numéricas o palabras genéricas del idioma castellano. 

* Además, se identifican palabras que se encuentran en una base de datos de provincias, cantones y distritos. Estas palabras carecen de sentido para el análisis y se tratan como lugares. 

* Ya con la clasificación de las palabras que componen una descripción del bien o servicio que se desea adquirir. Para cada línea se genera el porcentaje de palabras como Tecnológico, No Tecnológico y Otros.  

```{r}
head(Stats)   
```

